Minutes et répertoires du notaire Michel de FELIN, 8 mai 1527 - 1554 (étude III)
Archives nationales
Minutes et répertoires du notaire Michel de FELIN (étude III)
8 mai 1527 - 1554
MC/ET/III/2 - MC/ET/III/49
Felin, Michel de; Étude notariale III (Paris; 1509-....)
ML à valider ML à valider
Archives nationales de France
Minutes et répertoires: la loi 2008-696 du 15 juillet 2008 relative aux archives a fixé à 75 ans à compter de la date de l'acte, ou à 25 ans à compter de la date du décès de l'intéressé si ce délai est plus bref, le délai de communication des minutes et répertoires des notaires; ce délai est porté à 100 ans à compter de la date de l'acte si le document se rapporte à un mineur (code du Patrimoine, articles L213-2, 4e d et 5e).
Autres documents de l'étude (dossiers de clients, comptabilité...): s'agissant d'archives privées, ces documents sont communicables selon les modalités fixées par le déposant ou le donateur.
Certains documents ne sont pas accessibles en raison de leur mauvais état de conservation.
Versement
chronologique, avec cependant des liasses consacrées spécifiquement aux inventaires après décès (MC/ET/III/43 à MC/ET/III/49).
Attention: ce notaire n'a pas laissé de répertoire pour son activité dans l'étude III.
Par contre, Madeleine Jurgens, conservateur en chef au Minutier central, dans les années 1960, a reconstitué le répertoire de ce notaire en analysant une après une les minutes subsistantes. Cet instrument de recherche manuscrit exhaustif a été numérisé en 2018 et est annexé au présent outil sous forme de fichier images.
L'ensemble des analyses a été repris pour les cotes suivantes MC/ET/III/2, 3, 5, 6, 7, 9, 11, 12, 13, 14,15, 16, 41 et MC/ET/III/42 à MC/ET/III/49. Restent à faire les cotes MC/ET/III/10 et 17 à 40, sachant qu'il n'y a pas de cotes MC/ET/III/4 et 8.
Accès aux instruments de recherche de tous les notaires de l’étude III
Archives de l'étude III
Michel de Felin a également laissé des minutes dans l'étude VI, et plus précisément dans le minutier de Jean de Louvencourt (MC/ET/VI/2).
Consulter les documents annexes ci-joint MC_RE_III_notaire_Felin_reconstitue_Jurgens.pdf
- Minutes de Michel de FELIN, 8 mai 1527 - 1554; MC/ET/III/2 - MC/ET/III/49
  Attention, il n'y a pas d'article coté MC/ET/III/4.
  - Minutes. 1527, 28 septembre - 1529, septembre, 28 septembre 1527 - septembre 1529; MC/ET/III/2; Document détérioré.
    Informations complémentaires:
    1527, 28 septembre: un acte.
    1529, 8 avril à septembre.
    Informations concernant le classement:
    Le niveau inférieur de description correspond aux minutes d'actes. Toutes les minutes ont été décrites. Les descriptions de ces minutes sont plus ou moins détaillées.
    - Bail concernant Jeanne Aleaume., 12 juin 1527; MC/ET/III/2
      Origine de l'information:
      Fichier dit 'général' XVIe siècle (env. 30.000 actes), par le personnel du Minutier, 1930-1999 (fichier papier entièrement dématérialisé; voir contexte dans le Plan d’orientation général - Notaires de Paris, guides thématiques du Minutier).
      Date de création de la notice: 2008
      bail; Aleaume, Jeanne
    - Quittance concernant Claude de Hacqueville., 17 juillet 1528; MC/ET/III/2
      quittance; Hacqueville, Claude de (....-1555)
    - Anceaulme Maugarny, décédé, époux de Jeanne Clément, docteur à la faculté de médecine. Bail à ferme de terre par sa veuve à Nicolas Pelletier, laboureur à Mitry-Mory., 22 mars 1529; MC/ET/III/2
      Collèges et université de Paris au XVIe siècle (env. 9000 actes), par Madeleine Jurgens, Pierre-Yves Louis, Agnès Masson et Xenia Pamfilova, v. 1950, 1985-1994. (fichier papier entièrement dématérialisé; voir contexte dans le Plan d’orientation général - Notaires de Paris, guides thématiques du Minutier).
      Date de création de la notice: 2007
      Date de révision: 2010
      bail; Mitry-Mory (Seine-et-Marne); Maugarny, Anceaulme; docteur d'université; agriculteur
    - Titre nouvel concernant Pierre Le Lorrain, marchand., 1er avril 1529; MC/ET/III/2
      ou
      Reconstitution manuscrite du répertoire du notaire par Madeleine Jurgens, conservateur au Minutier central des notaires de Paris.
      Date de révision: 2021
      titre nouvel; Le Lorrain, Pierre; commerçant
    - Déclaration par Jean Le Beuf et Anthoinette Colas., 6 avril 1529; MC/ET/III/2
    - Bail de Catherine Varutier, femme de P. Laboureur, à Raoulin Du Bourg, chapelier., 8 avril 1529; MC/ET/III/2
      bail; Dubourg, Raoulin; fabricant d'accessoires vestimentaires
    - Testament de Jeanne Lamy, religieuse à Notre-Dame d'Yerres, fille de Philippe Lamy, seigneur de Lory., 13 avril 1529; MC/ET/III/2
      Étude III, contrats de mariages, testaments, inventaires après décès, 1518-1519, 1530-1589 (ET/III/1 à 73, 117 à 217, 299-300, 342 soit 657 actes). (fichier papier entièrement dématérialisé; voir contexte dans le Plan d’orientation général - Notaires de Paris, guides thématiques du Minutier).
      Date de création de la notice: 2004
      testament; Lamy, Jeanne; Lamy, Philippe; religieux
    - Transport de deniers par Guillaume de Bonnaire, marchand, à Jean Chaulmont, laboureur, et Joseph Garreau, laboureur., 14 avril 1529; MC/ET/III/2
      Histoire XVIe siècle (439 actes), par le personnel du Minutier, 1954-1986 (fichier papier entièrement dématérialisé; voir contexte dans le Plan d’orientation général - Notaires de Paris, guides thématiques du Minutier).
      Chaulmont, Jean; agriculteur
    - Marché de broderie par Thirement Dubourg, brodeur, à la confrérie Saint-Jacques Saint-Christophe des porteurs de blé. En la chapelle du Saint-Esprit à Paris. Un corset (?) tabernacle plus large que celui de la conception des Augustins fait sur ce tabernacle Saint-Jacques et Saint-Christophe - un manteau d'or, avec une âme et 2 priants, 36 épis de blé et fleurs de lis, rendu par ledit Threment pour lequel il a reçu 8 livres; le 15 juillet 1529 il reçoit le reste, soit 16 livres., 19 avril 1529; MC/ET/III/2
      Lieux et monuments à Paris au XVIe siècle (1070 actes), par C. Grodecki, 1971-1986 (fichier papier entièrement dématérialisé; voir contexte dans le Plan d’orientation général - Notaires de Paris, guides thématiques du Minutier).
      Histoire de l'art XVIe siècle, 1530-1600 (2698 actes), par Catherine Grodecki, 1971-1986 (fichier papier entièrement dématérialisé; voir contexte dans le Plan d’orientation général - Notaires de Paris, guides thématiques du Minutier).
      Date de création de la notice: 2009
      marché
    - Quittance de Marguerite, veuve Gérard Vaillant à Gaillard Spifame, général des finances., 20 avril 1529; MC/ET/III/2
      Date de création de la notice: 2021
    - Délibération concernant les Jurés compteurs de ...., 22 avril 1529; MC/ET/III/2
      délibération
    - Constitution concernant Biban Godin, procureur du parlement à Raoul de La Faye, notaire et secrétaire du roi., 24 avril 1529; MC/ET/III/2
    - Donation concernant Guillaume Benoist, marchand, à Jacques de Menères, prêtre., 27 avril 1529; MC/ET/III/2
      donation; Benoist, Guillaume; commerçant
    - Accords concernant Guy de Longuejoe, avocat au parlement et Léonard Praet, notaire et secrétaire du roi., 28 avril 1529; MC/ET/III/2
      Date de création de la notice :2008
    - Constitution de rente de Gervais Manseau, à Marion Lègue., 29 avril 1529; MC/ET/III/2
      constitution de rente; Lègue, Marion
    - Bail de Huguet Godart, laboureur à Arnoulet Bidault, laboureur., 1er mai 1529; MC/ET/III/2
    - Bail de Jouet Regnault, boulanger à René Guerault, boulanger., 2 mai 1529; MC/ET/III/2
      bail; Guérault, René; boulanger
    - Bail de Marguerite Le Coc, veuve de M. Sanguyn à Andry Audoy, meunier., 3 mai 1529; MC/ET/III/2
      bail; Audoy, Andry; menuisier
    - Vente par Gaillard Fontaine, laboureur à Jean Boudet, laboureur., 10 mai 1529; MC/ET/III/2
      acte de vente; Boudet, Jean; agriculteur
    - Contrat de mariage entre Simon Souhaite, marchand boulanger, en la basse-cour de Vincennes, et Collette Scyan, veuve de feu Perrin Drouyn, officier au bois de Vincennes., 12 mai 1529; MC/ET/III/2
      contrat de mariage; Souhaite, Simon; Scyan, Collette; Drouyn, Perrin; commerçant; boulanger
    - Bail d'Antoine Le Myevre, prêtre à Vincent Le May, tailleur de robes., 12 mai 1529; MC/ET/III/2
      bail; Le May, Vincent; tailleur d'habits
    - Marché de bois concernant Jehan Baillet, marchand et Jehan Collot, tonnelier., 13 mai 1529; MC/ET/III/2
      Date de révision: 2011
      marché; Ousancay, Robert; maçon
    - Profession par les religieuses de Notre-Dame d'Yerres à Marguerite Fragier., 17 mai 1529; MC/ET/III/2
      marché; Collot, Jean; tonnelier
    - Obligation concernant Jehan Guyot, laboureur et Raoul de la Faye., 19 mai 1529; MC/ET/III/2
      Fragier, Marguerite
    - Marché de maçonnerie concernant Loys Guyot et Guill Cousin, maçons et Robert Ousansay, maçon., 19 mai 1529; MC/ET/III/2
      marché; Guyot, Louis; maçon
    - Vente par Cosme Gousseron, laboureur à Anthoine Jubin clerc., 19 mai 1529; MC/ET/III/2
    - Brevet d'apprentissage concernant Nicolas Canu, tonnelier et Pierre Charon., 19 mai 1529; MC/ET/III/2
      contrat d'apprentissage; Charon, Pierre
    - Quittance d'Aubin Davoise, boulanger et Pierre Thiersault exempt au Châtelet., 21 mai 1529; MC/ET/III/2
      quittance; Thiersault, Pierre
    - Titre nouvel concernant Marie Durand, veuve de J. Rousset., 21 mai 1529; MC/ET/III/2
      titre nouvel; Durand, Marie; Rousset, J.
    - Bail concernant Catherine Clément, veuve d'Anceaulme Maugarny à Nicolas Pelletier, laboureur., 22 mai 1529; MC/ET/III/2
      bail; Clément, Catherine; Maugarny, Anselme
    - Obligation concernant Villeran et Raoul de La Faye, notaire et secrétaire du roi., 22 mai 1529; MC/ET/III/2
      obligation
    - Quittance concernant Aubin Davoise, boulanger., 23 mai 1529; MC/ET/III/2
      quittance; Davoise, Aubin; boulanger
    - Délibération des religieuses de Notre-Dame d'Yerres, 23 mai 1529; MC/ET/III/2
    - Constitution concernant Guillaume Allegrin, § et Jehanne de Really et autres., 24 mai 1529; MC/ET/III/2
      constitution de rente; Allegrin, Guillaume
    - Délibération des religieuses de Notre-Dame d'Yerres., 26 mai 1529; MC/ET/III/2
    - Obligation concernant Jean Le Conte, marchand et Mucon Turbier, marchand., 26 mai 1529; MC/ET/III/2
      obligation; Le Conte, Jean; commerçant
    - Déclaration par Jehan Vanesier, marchand., 26 mai 1529; MC/ET/III/2
    - Notoriété concerant Pierre Fraquier, marchand., 29 mai 1529; MC/ET/III/2
    - Bail par la veuve de Saint-Victor à Geoffroy Conseil, compagnon tondeur de grans forces, d'un corps d'hôtel sis rue des Juifs à l'enseigne de la Flûte, contenant sellette et deux chambres, moyennant 12 livres tournois., 30 mai 1529; MC/ET/III/2
      bail; Juifs (rue des); Saint-Victor (veuve de); Conseil, Geoffroy
    - Accord concernant Jean Haulmont, marchand à Pierre le Lorrain, marchand., 30 mai 1529; MC/ET/III/2
      accord; Haulmont, Jean; commerçant
    - Bail concernant Marguerite Cousturier, veuve de M. Goysn., 30 mai 1529; MC/ET/III/2
      bail; Cousturier, Marguerite; Goysin (M.)
    - Bail concernant Geoffroy Conseil, tondeur., 30 mai 1529; MC/ET/III/2
      bail; Conseil, Geoffroy; tisserand
    - Procuration par Clémence Bernard, veuve Richard... à Etienne Derenjon, maître des arts., 1er juin 1529; MC/ET/III/2
      procuration; Derenjon, Etienne
    - Quittance par Jehan Buissonnet, § à Charlotte de Golgeat., 2 juin 1529; MC/ET/III/2
      quittance; Golgeat, Charlotte de
    - Marché de couverture par Anthoine Camuzet, maître couvreur, envers les religieuses de Chelles, de couvrir un corps d'hôtel leur appartenantau viel cymetière Saint-Jean, joignant l'hôtel d'Omonton (plomb, lattis, gouttières, tuile neuve) moyennant 30 livres tournois le tout, 3 juin 1529; MC/ET/III/2
      marché; Camuzet, Anthoine; couvreur
    - Marché de maçonnerie par Loys Bassonnet, maçon à Philippes Boucher., 5 juin 1529; MC/ET/III/2
    - Déclaration concernant René Batard., 8 juin 1529; MC/ET/III/2
      déclaration; Batard, René
    - Association concernant Etienne Serre, secrétaire., 8 juin 1529; MC/ET/III/2
      acte de société; Serre, Etienne
    - Association concernant Pierre Coustancier, laboureur., 11 juin 1529; MC/ET/III/2
      acte de société; Coustancier, Pierre
    - Bail concernant Jehan Gousse laboureur et autres, Jehan Ligue et Jehan Roger, laboureurs., 11 juin 1529; MC/ET/III/2
    - Bail concernant Jehanne Aleaulme, veuve Martin... et Guillaume Boulle, laboureur., 12 juin 1529; MC/ET/III/2
    - Accord entre Mathieu de Longuejoe, maître des requêtes, et Jehan Dannet, général de la justice des aides., 13 juin 1529; MC/ET/III/2
    - Procuration concernant François de Traitemble, évêque de Riez et Pierre de Monjault et autres., 18 juin 1529; MC/ET/III/2
      procuration; Monjoult, Pierre de
    - Constitution par Pierre Bollo, marchand à Nicolas Gamyn, marchand., 19 juin 1529; MC/ET/III/2
    - Devis et marché de maçonnerie, couverture, charpenterie, pour Philippe Boucher, en sa maison sise rue du Bourg-Tibourg., 22 juin 1529; MC/ET/III/2
      devis; marché; Boucher, Philippe
    - Bail concernant Pierre Scyonnieur, bresuir de sel., 22 juin 1529; MC/ET/III/2
      bail; Scionnieur, Pierre
    - Constitution par Jehan de Bonneville, orfèvre à Jacques Bourdin, notaire et secrétaire du roi., 23 juin 1529; MC/ET/III/2
    - Obligation concernant M. Legier et M. Rebricart., 24 juin 1529; MC/ET/III/2
      obligation; Légier (M.)
    - Procuration concernant François de Dinteville, évêque d'Auxerre et François Lalement, procureur au Parlement., 29 juin 1529; MC/ET/III/2
      procuration; Dinteville, François II de (1498-1554)
    - Titre nouvel concernant Jean Guérin, voit. par eau et Loys de Monder, prévôt du Pré St-Gervais., 30 juin 1529; MC/ET/III/2
      Fichier dit 'général' XVIe siècle, supplément (env. 500 actes), par le personnel du Minutier, 1930-1999. (fichier papier entièrement dématérialisé; voir contexte dans le Plan d’orientation général - Notaires de Paris, guides thématiques du Minutier).
      Date de création de la notice: 2010
      titre nouvel; Guérin, Jean; médecin
    - Déclaration concernant Anthoine de La Vernade, prêtre et Claude de La Vernade., 1er juillet 1529; MC/ET/III/2
      déclaration; La Vernade, Claude de (....-1530)
    - Bail concernant Christofle Bourgeois, marchand et Jean Hellouyn, boulanger., 2 juillet 1529; MC/ET/III/2
      bail; Hellouin, Jean; boulanger
    - Bail concernant Lienard Poart, § et Simon Colleaue, boucher., 2 juillet 1529; MC/ET/III/2
      bail; Poart, Léonard
    - Acte concernant Pierre ... et Claude ...., 3 juillet 1529; MC/ET/III/2
      bail; Colleau, Simon; boucher
    - Obligation concerant Jehan Boyvin, laboureur et Pierre Belin, avocat au Parlement., 7 juillet 1529; MC/ET/III/2
      obligation; Boyvin, Jean; agriculteur
    - Déclaration concernant Gaillard Spifame, §., 8 juillet 1529; MC/ET/III/2
      déclaration; Spifame, Gaillard
    - Bail par Robert Casselier, charpentier de bâtiment auxiliaire à Guillaume Dupré, carrier., 9 juillet 1529; MC/ET/III/2
    - Obligation concernant Louis Romon, hôtelier, et Guillaume Du Castel, bourgeois de Paris., 9 juillet 1529; MC/ET/III/2
      obligation; Du Castel, Guillaume
    - Certificat (attestation) par son serviteur, à la requête de Michel Lamy, Antoine Nicolas (18 ans), que ledit Jean Fourmaget, chirurgien à Paris (rue Sainte-Avoye), bat sa femme Guyonne et reçoit la fille de joie, Jeanne Du Buisson., 11 juillet 1529; MC/ET/III/2
      attestation; Fourmaget, Jean; Lamy, Michel; Nicolas, Antoine; Fourmaget, Guyonne; Du Buisson, Jeanne; employé de maison; chirurgien
    - Notoriété concernant Jean Fromaget, chirurgien et Anthoine Nicolas, serviteur, ...., 11 juillet 1529; MC/ET/III/2
      notoriété; Fromaget, Jean; chirurgien
    - Vente par Jehan Bohier, avocat au Parlement., 14 juillet 1529; MC/ET/III/2
    - Promesse concernant Nicolas Mussart, épicier et Nicolas Dampjan., 15 juillet 1529; MC/ET/III/2
      promesse; Mussart, Nicolas; commerçant
    - Notoriété concernant Jehanne de Buisson, Jehan Fromaget et Monseigneur de Rueil., 16 juillet 1529; MC/ET/III/2
      notoriété; Rueil (M. de)
    - Certificat de mauvaise vie par Jeanne Du Buisson (19 ans), la maîtresse de Jean Fourmaget, chirurgien à Paris (rue Sainte-Avoye)., 16 juillet 1529; MC/ET/III/2
      certificat; Sainte-Avoie (rue); Fourmaget, Jean; Du Buisson, Jeanne; chirurgien
    - Quittance concernant Pierre de Hacqueville, notaire et secrétaire du roi et Claude ...., 17 juillet 1529; MC/ET/III/2
      quittance; Hacqueville, Pierre de; notaire; secrétaire du roi (Ancien Régime)
    - Déclaration de Pierre de La Folie, administrateur de l'hôpital Sainte-Catherine., 17 juillet 1529; MC/ET/III/2
      déclaration; Sainte-Catherine (hôpital); La Folie, Pierre de; administrateur
    - Quittance par Simon Garbier, laboureur à Jehan Cheron, laboureur., 18 juillet 1529; MC/ET/III/2
      quittance; Cheron, Jean; agriculteur
    - Notoriété concernant Guyonne Du Moulin, Jehanne Buisson, Jehan Fromaget, ...., 18 juillet 1529; MC/ET/III/2
      notoriété; Du Moulin, Guyonne
    - Déclaration de Mathurin et Giles Nasse, laboureurs., 21 juillet 1529; MC/ET/III/2
    - Bail concernant Pierre Maudoulx, voit. par eau et Jehan Gousseron, laboureur., 22 juillet 1529; MC/ET/III/2
      bail; Maudoulx, Pierre
    - Accords entre François de Crosnes, § et Claude Boudeville, laboureur., 22 juillet 1529; MC/ET/III/2
      accord; Boudeville, Jacques; agriculteur
    - Quittance concernant Gillaume Dumoussoy, drapier, Pierre Pirlin, marg. de St-Gervais et Hervé de Milly, §., 23 juillet 1529; MC/ET/III/2
      quittance; Milly, Hervé de
    - Déclaration entre Michel Chartier, avocat au Parlement et M. Piedefer, avocat au Châtelet., 28 juillet 1529; MC/ET/III/2
      déclaration; Piedefer (M.); avocat au parlement (Ancien Régime)
    - Vente par Jehan Foucault, cons. aux Compts à Jean Des Hayes., 29 juillet 1529; MC/ET/III/2
      acte de vente; Des Hayes, Jean
    - Procuration concernant Denise Le Lorrain, veuve de J. Prevost et Purget Douy., 29 juillet 1529; MC/ET/III/2
      procuration; Le Lorrain, Denis
    - Accord entre Pierre Le Lorrain, marchand et Jean Haultemant, orfèvre., 4 août 1529; MC/ET/III/2
      accord; Hautemant, Jean; orfèvre
    - Vente par Guillaume Budé., 6 août 1529; MC/ET/III/2
    - Procuration entre Nicole de Valles, procureur au Parlement, Robert Stuard et sieur d'Aubigny., 6 août 1529; MC/ET/III/2
      Actes signalés par les lecteurs et correspondants du Minutier central des notaires de Paris, 2000-2011 (base de données migrée: voir contexte dans le Plan d’orientation général - Notaires de Paris, guides thématiques du Minutier).
      procuration; Stuart, Robert
    - Accord concernant Jehan Aury, frippier et Gaultier Potin, notaire au Châtelet et tabellion., 14 août 1529; MC/ET/III/2
      Notaires des XVIe-XVIIIe siècles (4153 actes), par Claire Béchu, Catherine Grodecki, Marie-Antoinette Fleury, Madeleine Jurgens, Marie-Françoise Limon-Bonnet, Pierre-Yves Louis, Xenia Pamfilova, Isabelle Pebay, v. 1950, 1986-1994 (fichier papier entièrement dématérialisé; voir contexte dans le Plan d’orientation général - Notaires de Paris, guides thématiques du Minutier).
      accord; Potin, Gaultier; notaire
    - Foi concernant Michel (Guillaume) de La Croix, cordonnier et Jacques d'Arbouville, §., 14 août 1529; MC/ET/III/2
      La Croix, Guillaume de; cordonnier
    - Accord concernant Jean Aury, fripier., 14 août 1529; MC/ET/III/2
      accord; Aury, Jean; brocanteur
    - Prise à croît concernant Pierre Hanry, laboureur et Jean Gencien., 17 août 1529; MC/ET/III/2
      Gencien, Jean
    - Quittance concernant François Le Sellier, maître ès arts et Charles Arindy, praticien., 24 août 1529; MC/ET/III/2
      quittance; Arindy (M.); juriste
    - Bail à Jacques ... et Catherine Du Val., 25 août 1529; MC/ET/III/2
      bail; Duval, Catherine
    - Obligation concernant Jeanne Vallée, veuve de G. de Lambourg et Jehan Parmentier, laboureur., 25 août 1529; MC/ET/III/2
      obligation; Vallée, Jeanne; Lambourg, G. de
    - Renonciation concernant Jean Parmentier., 25 août 1529; MC/ET/III/2
      renonciation; Parmentier, Jean
    - Procuration concernant Christofle Du Reffuge, § et Loys Moysy, procureur au Châtelet., 25 août 1529; MC/ET/III/2
      procuration; Du Refuge, Christophe
    - Transport du marché de nettoyage pour la rue Saint-Antoine de la place Baudoyer jusqu'à l'hôtel d'Evreux., 31 août 1529; MC/ET/III/2
      cession; marché; Baudoyer (place); Elysée (palais de l'); Saint-Antoine (rue)
    - Transport de droits concernant François Modierne, tavernier et Jean Fallot, voiturier par terre., 31 août 1529; MC/ET/III/2
      transport de droits; Fallot, Jean; transporteur de marchandises
    - Accord concernant Raoul de La Faye, notaire et secrétaire du roi et Gillaume Dignes, charpentier., 3 septembre 1529; MC/ET/III/2
      accord; La Faye, Raoul de; notaire; secrétaire du roi (Ancien Régime)
    - Substitution concernant François Du Reffuge., 4 septembre 1529; MC/ET/III/2
      substitution; Du Refuge, François
    - Obligation concernant Perrine de Pisseleu, femme de M. de Brabancon et François Galle, marchand de draps., 4 septembre 1529; MC/ET/III/2
      obligation; Galle, François; négociant
    - Titre nouvel concernant Jean Hourde, marchand., 9 septembre 1529; MC/ET/III/2
      titre nouvel; Hourde, Jean; commerçant
    - Bail concernant Mathieu de Francquefort, maître sellier lorm. et Pierre Ravel, praticien., 9 septembre 1529; MC/ET/III/2
      bail; Ravel, Pierre; juriste
    - Compte concernant Guerin Hemon et François Du Reffuge, §., 10 septembre 1529; MC/ET/III/2
      compte; Du Refuge, François
    - Partage de succession entre Guillemette de Thumery, veuve de D. Budé et autres et les héritiers de Dreux Bude, écuyer, seigneur de Villiers et d'Yerres., 12 septembre 1529; MC/ET/III/2
      partage; Bude, Dreux; Thumery, Guillemette de
    - Accord passé entre Guillemette de Thumery, veuve de Dreux Budé, seigneur de Yerres-le-Château et de Villiers-sur-Marne, conseiller du roi et trésorier des chartes, Jean Budé, trésorier et garde des chartes, Guy Budé, notaire et secrétaire du roi, Nicole Budé, chanoine de Saint-Pierre de Troyes, Louis Budé, l'aîné, Jean Courtin, auditeur en la chambre des comptes, pour Madeleine Budé sa femme, Jean Leblanc, contrôleur général de l'épargne, tuteur de ses enfants et de feu Catherine Budé sa femme; ladite Guillemette et ledit Jean Budé en leurs noms et comme tuteurs des enfants mineurs du défunt et en présence de Guillaume Budé, seigneur de Marly, conseiller du roi, maître des requêtes de son hôtel., 12 septembre 1529; MC/ET/III/2
      Histoire littéraire XVIe siècle, par Catherine Grodecki, Madelaine Jurgens, Pierre-Yves Louis, Xenia Pamfilova, 1972-1994 (fichier papier entièrement dématérialisé; voir contexte dans le Plan d’orientation général - Notaires de Paris, guides thématiques du Minutier).
      Date de création de la notice: 2012
      accord; Thumery, Guillemette de; Budé, Dreux; Budé, Jean; Budé, Guy; Budé, Nicole; Budé, Louis l'aîné; Budé, Madeleine; Courtin, Jean; Leblanc, Jean; Budé, Catherine; Budé, Guillaume; conservateur (patrimoine); notaire; chanoine; auditeur de justice; contrôleur (Ancien Régime); maître des requêtes (Ancien Régime)
    - Donation par Jacques Seur, laboureur l'aîné à Jacques Seur, laboureur le jeune., 17 septembre 1529; MC/ET/III/2
    - Prise à ferme concernant Nicolas Tartarin, laboureur et Notre-Dame de Chelles., 18 septembre 1529; MC/ET/III/2
      Tartarin, Nicolas; agriculteur
    - Bail concernant Guillaume Chappuz, pelletier et Anthoine Marchandyn, praticien., 18 septembre 1529; MC/ET/III/2
      bail; Chappuz, Guillaume; fourreur